【裁判字號】    89,上易,1633
【裁判日期】    890930
【裁判案由】    竊盜
【裁判全文】
灣高等法院臺中分院刑事判決                  八十九年度上易字第一六三三號
    上  訴  人  臺灣台中地方法院檢察署檢察官
    被      告  甲○○
右上訴人因被告竊盜案件，不服臺灣台中地方法院八十九年度易字第六二五號中華民
國八十九年五月二十九日第一審判決（起訴案號：臺灣台中地方法院檢察署八十九年
度偵字第九八八號），提起上訴，本院判決如左：
      主  文
原判決撤銷。
甲○○連續竊盜，處有期徒刑拾月。
    事      實
一、甲○○意圖為自己不法之所有，基於概括之犯意，先後於（一）民國（下同）八
    十八年十二月十七日，在台中市○○路榮民總醫院前，用石頭打破呂志銘所有車
    號ＰＯ－九一四六號自小客車車窗一片，竊取呂志銘所有之行動電話一支及手提
    袋一個（手提袋內置有呂志銘住宅之鑰匙一串及證件等物），足以生損害於呂志
    銘。（二）甲○○復持前開鑰匙，於八十九年一月四日下午二時許，駕駛租得之
    車號ＨＨ－一七九五號自小客車，侵入呂志銘位於台中縣潭子鄉○○村○○○街
    七號二樓住宅，竊取呂志銘所有之洋酒七瓶、照相機一台及電子針炙機一台，得
    手後，甲○○誤以為所偷之電子針炙機為心臟電療機，而其父親本身亦有心臟病
    ，因而害怕呂志銘家中真有心臟病之病人而延誤其病情，遂主動打電話告知呂志
    銘要返還所竊之電子針炙機，經呂志銘連繫住宅之管理員蒲堂報警後予以逮捕
    ，並送警處理。（三）復於八十九年二月十一日凌晨零時三十分許，在台中縣豐
    原市○○○路○段一○一號前，竊取乙○○所有車號ＰＸ－一五七八號自小客車
    一輛，嗣於同日下午三時三十分許，在台中縣外埔鄉○○路六六七巷一○○弄巷
    口為警查獲。（四）於八十九年五月十八日十一時十分許，在台中縣大甲鎮○○
    街一七二號之地下室內，竊取王東輝所有之ＯＧ—二六七五號自用小客貨車一輛
    。（五）於八十九年五月二十三日十五時許，在台中市○○路立體停車場內，竊
    取廖瑞標所有停放在該處之Ｈ八一二三一○號自用小客車之車牌一面。（六）又
    於八十九年五月二十四日二十一時許，在苗栗縣通宵鎮○○里○○路三六六巷七
    號前之道路上，竊取陳玉霞所有停放在該處之ＬＸ—六三八一號自用小客車之車
    牌二面，得手後改懸在其所駕駛之Ｍ六─二五○九號自用小客車上，為警循線查
    獲。
二、案經呂志銘訴由台中縣警察局豐原分局報請臺灣台中地方法院檢察署檢察官偵查
    起訴及由該署檢察官移送併案審理（八十九年度偵字第二八八○號、八十九年度
    偵字第一二七四九號）。
        理      由
一、訊據被告甲○○對於右揭犯罪事實坦承不諱，核與被害人呂志銘、乙○○、廖瑞
    標、陳玉霞、王東輝等人指訴及證人劉瑞民證述等情節均相符，復有贓證物領具
    保管單一份、贓物認領保管單四份、車輛竊盜及車牌失竊資料個別查詢報表－查
    詢車輛認可資料一份、照片二張等附卷可稽。是罪證明確，被告之犯行堪以認定
    。
二、核被告所為係犯刑法第三百二十條第一項之竊盜罪、第三百零六條第一項之無故
    侵入住宅罪及第三百五十四條之毀損罪。被告先後六次竊盜犯行，時間緊接，犯
    罪構成要件相同，顯係基於概括之犯意反覆為之，應依刑法第五十六條之規定論
    以一罪，並依法加重其刑。至上開犯罪事實（三）、（四）、（五）、（六）等
    部分，雖未據公訴人起訴，惟與已起訴之竊盜罪部分具有連續犯關係，另上開無
    故侵入住宅罪與已起訴之竊盜罪係屬具有牽連關係之牽連犯，均屬裁判上一罪，
    為起訴效力所及，本院自得一併加以審理。被告所犯上開連續竊盜罪、無故侵入
    住宅罪與毀損罪之間，具有方法、結果之牽連關係，為牽連犯，應依刑法第五十
    五條之規定從一重之連續竊盜罪處斷。原審予以論罪科刑，固非無見，惟查原審
    就犯罪事實（四）、（五）、（六）等部分未及併予審判，已有未合。次查上開
    無故侵入住宅罪部分為起訴效力所及，已如前述，原審未就此部分併予審判，亦
    有可議。檢察官上訴意旨執此指摘原判決不當，非無理由，應由本院將原判決予
    以撤銷改判。爰審酌被告犯罪之動機、目的、手段、其品性及智識程度、犯罪所
    生之危害、於前案被查獲並經交保後，猶仍繼續竊取他人之財物，足見其未具悔
    意，及其犯罪後之態度等一切情狀，量處如主文第二項所示之刑，以示懲儆。
三、移送併辦（八十九年度偵字第一二七四九號）意旨略以：被告尚於（一）八十九
    年五月二十四日二十三時十五分許，在苗栗縣通宵鎮○○里○○路三九九號新埔
    加油站，持刀搶劫該加油站之現金三千八百元，及未支付加油費一千一百元。（
    二）同年五月三日在台中市○○路十九之二號，搶劫 7—11便利商店。（三）同
    年五月三日在台中市○○路○段二二六號，搶劫 7—11便利商店。（四）同年五
    月二十一日九時許，在台中縣梧棲鎮○○路口，持刀嚇阻王東輝並倒車擦撞王東
    輝。（五）同年五月二十三日十五許，在台中市○區○○路六十六號，搶劫萊爾
    富便利商店，認此部分與本件具有牽連關係而移送併辦云云。惟查被告此部分犯
    行係犯盜匪罪、詐欺罪、及恐嚇等罪，而該數罪與本件並無牽連關係，非起訴效
    力所及，本院無法就此部分予以併辦，應退回原移送機關另行依法處理，併此敘
    明。
四、據上論結，應依刑事訴訟法第三百六十九條第一項前段、第三百六十四條、第二
    百九十九條第一項前段、刑法第五十六條、第三百二十條第一項、第三百零六條
    第一項、第三百五十四條、第五十五條、罰金罰鍰提高標準條例第一條前段，判
    決如主文。
本案經檢察官柯良彥到庭執行職務。
中      華      民      國    八十九     年      九     月      三十    日
                                  臺灣高等法院臺中分院刑事第八庭
                                        審判長法  官  羅  得  村
                                              法  官  林  輝  煌
                                              法  官  劉  榮  服
右正本證明與原本無異。
不得上訴。
                                              書記官  林  玉  惠
中      華      民      國    八十九     年      十     月      二      日
附錄條文：
刑法第三百二十條第一項：意圖為自己或第三人不法之所有，而竊取他人之動產者，
                        為竊盜罪，處五年以下有期徒刑、拘役或五百元以下罰金
                        。
刑法第三百五十四條：毀棄、損壞前二條以外之他人之物或致令不堪用，足以生損害
                    於公眾或他人者，處二年以下有期徒刑、拘役或五百元以下罰
                    金。
                                                                        Ｃ


司法院資訊處製作；財團法人民間司法改革基金會備份。
